【裁判字號】    97,裁,3196
【裁判日期】    970619
【裁判案由】    遺產稅
【裁判全文】
最  高  行  政  法  院  裁  定
                                      97年度裁字第3196號
上  訴  人  甲○○
            乙○○
            丙○○
            丁○○
            戊○○
            己○○
共      同
訴訟代理人  楊淑卿
被 上訴 人  財政部臺北市國稅局
代  表  人  凌忠嫄
上列當事人間遺產稅事件，上訴人不服中華民國95年4月25日臺
北高等行政法院94年度訴字第59號判決，提起上訴，本院裁定如
下：
    主  文
上訴駁回。
上訴審訴訟費用由上訴人負擔。
    理  由
一、按對於高等行政法院之終局判決，除法律別有規定外，得上
    訴於最高行政法院，行政訴訟法第238條第1項固有明文。惟
    提起上訴，乃當事人對於所受不利益之終局判決聲明不服之
    方法，受勝訴判決之當事人，自無許其提起上訴之餘地。至
    當事人所受判決是否對其不利，應以判決主文為準；若說明
    主文之理由對於當事人不利，亦在不許上訴之列。
二、訴外人陳順旺（即被繼承人，為上訴人甲○○之配偶，上訴
    人陳俊傑、丙○○、戊○○、丁○○、乙○○之父）於民國
    （下同）88年8月2日死亡，甲○○於89年4月29日向被上訴
    人辦理遺產稅申報，經被上訴人初查核定遺產總額新臺幣（
    下同）96,729,087元，遺產淨額54,101,887元，應納稅額15
    ,844,680元。甲○○就陳順旺生前未償債務部分不服，申請
    復查，未獲變更，提起訴願，亦遭駁回，遂與陳俊傑、丙○
    ○、戊○○、丁○○、乙○○共同提起行政訴訟，求為判決
    撤銷訴願決定及原處分（即復查決定）。原審斟酌全辯論意
    旨及調查證據之結果，以：上訴人主張關於陳順旺向全球人
    壽保險股份有限公司台灣分公司借款新臺幣（下同）2,075
    萬元部分，應於陳順旺遺產總額中扣除，為無理由；而關於
    陳順旺向訴外人林梅子借款500萬元部分，被上訴人否准於
    陳順旺遺產總額中扣除，即有違誤，訴願決定未予糾正，亦
    有未合，惟因陳順旺遺產總額扣除此部分後，涉及課稅稅率
    之計算等由，而於判決主文諭知訴願決定及原處分（即復查
    決定）均撤銷，訴訟費用由被上訴人負擔，並於判決理由敘
    明應由被上訴人另為適法之處分。是依原判決主文之記載，
    上訴人即係受勝訴判決之當事人，揆諸首揭說明，自不許上
    訴人就原判決之部分理由對其不利部分，提起上訴。故本件
    上訴人之上訴，難認為合法，應予駁回。
三、依行政訴訟法第249條第1項前段、第104條、民事訴訟法第
    95條、第78條、第85條第1項前段，裁定如主文。
中    華    民    國    97    年    6     月    19    日
                    最高行政法院第五庭
                        審判長法官  劉  鑫  楨
                              法官  楊  惠  欽
                              法官  黃  淑  玲
                              法官  鄭  忠  仁
                              法官  吳  慧  娟
以  上  正  本  證  明  與  原  本  無  異
中    華    民    國    97    年    6     月    20    日
                              書記官  張  雅  琴


司法院資訊處製作；財團法人民間司法改革基金會備份。
